# 固定资产定义补充

提问人：lsh2918 时间：2016-04-21 14:14:56
我是指单位是否可以自定义金额。谢谢

回答人：chenyiwei
但在主帖案例中，需要考虑就该被审计单位的规模而言， 10 万元是否为固定资产金额下限的恰当标准。